【裁判字號】    97,易,2358
【裁判日期】    970903
【裁判案由】    竊盜
【裁判全文】
臺灣臺北地方法院刑事判決              97年度易字第2358號
公  訴  人  臺灣臺北地方法院檢察署檢察官
被      告  乙○○
上列被告因竊盜案件，經檢察官提起公訴（九十七年度偵字第一
五四三一號），被告於審判程序中為有罪之陳述，經本院裁定改
行簡式審判程序，判決如下：
    主  文
乙○○攜帶兇器竊盜，累犯，處有期徒刑捌月，螺絲起子壹支沒
收。
    事  實
一、乙○○前於民國八十八年及八十九年間因恐嚇、公共危險、
    竊盜及妨害公務等案件，分別經臺灣高等法院判處有期徒刑
    三月、十月、一年五月、三月確定，並經臺灣高等法院定其
    應執行刑為有期徒刑二年四月，前揭各罪經減刑並定其應執
    行刑為有期徒刑一年二月確定；又於九十年間因強盜、竊盜
    及施用毒品等案件，經臺灣板橋地方法院分別判處有期徒刑
    一年十月、一年二月、六月，定應執行刑為有期徒刑三年四
    月，經減刑並定其應執行刑為有期徒刑一年二月，上開各罪
    經接續執行，於九十六年七月十六日徒刑執行完畢出監。詎
    仍不知悔改，基於意圖為自己不法所有之犯意，於九十七年
    二月三日晚間，攜帶其所有客觀上對人之生命、身體安全構
    成威脅，具有危險性足為兇器使用之螺絲起子一支（未扣案
    ），在位於臺北市○○區○○路、松仁路交叉口之松高停車
    場內，持該鐵條破壞車牌號碼八一九五─ＥＦ號自用小客車
    車窗（毀損部分未據告訴），竊取甲○○所有置於車內之國
    民身分證影本、衛星導航機等財物。嗣甲○○於九十七年二
    月四日上午七時十五分許，前往上開地點駕車時，發覺車內
    物品遭竊，始報警處理，經警於該車右前坐墊ＥＴＣ機具底
    座採得指紋而查獲。
二、案經臺北市政府警察局信義分局報告臺灣臺北地方法院檢察
    署檢察官偵查起訴。
    理   由
一、本件被告乙○○所犯為刑法第三百二十一條第一項第三款之
    罪，核屬刑事訴訟法第二百七十三條之一第一項所定死刑、
    無期徒刑、最輕本刑為三年以上有期徒刑以外之罪，亦非高
    等法院管轄之第一審案件，而被告於本院行審判程序中就被
    訴事實為有罪之陳述，經告知被告簡式審判程序之旨並聽取
    當事人意見後，本院裁定獨任進行簡式審判程序，合先敘明
    。
二、經查，被告乙○○對於在九十七年二月三日晚間攜帶螺絲起
    子竊取財物之事實，迭於警詢、偵查及本院審理時供承不諱
    ，並經被害人甲○○於警詢時指述財物遭竊情節綦詳，另有
    臺北市政府警察局信義分局刑案現場勘查報告、內政部警政
    署刑事警察局九十七年三月十三日刑紋字第○九七○○三五
    一二七號鑑驗書、刑案現場照片影本十四幀在卷可稽，足認
    被告自白確與事實相符。本案事證明確，被告犯行足堪認定
    ，應依法論罪科刑。
三、按刑法第三百二十一條第一項第三款之攜帶兇器竊盜罪，係
    以行為人攜帶兇器竊盜為其加重條件，此所謂兇器，其種類
    並無限制，凡客觀上足以對人之生命、身體、安全構成威脅
    ，具有危險性之兇器均屬之，且祇須於行竊時攜帶此種具有
    危險性之兇器為已足，並不以攜帶之初即有行兇之意圖為必
    要，最高法院著有七十九年臺上字第五二五三號判例意旨可
    資參照。本案被告所持以破壞之螺絲起子一支，客觀上足對
    人之身體、生命、安全構成威脅，具有殺傷力，顯係具有危
    險性之兇器，揆諸前揭判例意旨及說明，自與刑法第三百二
    十一條第一項第三款之構成要件相當。核被告乙○○所為，
    係犯刑法第三百二十一條第一項第三款攜帶兇器竊盜罪。查
    被告有如事實一之部分所載之犯罪科刑執行情形，有臺灣高
    等法院被告前案紀錄表一份在卷可稽，其前受有期徒刑執行
    完畢，於五年以內故意再犯本件有期徒刑以上之罪，為累犯
    ，應依刑法第四十七條第一項之規定加重其刑。爰審酌被告
    素行不佳，正值青壯，不思以己力合法謀生，竟任意竊取他
    人財物，對他人財產及社會治安產生相當程度之危害，惟犯
    後坦承犯行等一切情狀，量處如主文所示之刑。被告持以破
    壞車窗玻璃之螺絲起子一支雖未扣案，然既為被告所有供其
    犯本罪所用之物，併依刑法第三十八條第一項第二款規定宣
    告沒收。
據上論斷，應依刑事訴訟法第二百七十三條之一第一項、第二百
九十九條第一項前段，刑法第三百二十一條第一項第三款、第四
十七條第一項、第三十八條第一項第二款，判決如主文。
本案經檢察官汪南均到庭執行職務。
中    華    民    國    97    年    9     月    3     日
                  刑事第九庭    法  官  徐淑芬
上正本證明與原本無異。
如不服本判決，應於判決送達後10日內（應抄附繕本）向本院提
出上訴狀（上訴書狀應敘述具體理由。上訴書狀未敘述上訴理由
者，應於上訴期間屆滿後二十日內補提理由書於原審法院。）。
告訴人或被害人如對於本判決不服者，應具備理由請求檢察官上
訴，其上訴期間之計算係以檢察官收受判決正本之日期為準。
                                書記官  廖純瑜
中    華    民    國    97    年    9     月    3     日
附錄本案論罪科刑法條全文：
刑法第三百二十一條
犯竊盜罪而有左列情形之一者，處六月以上、五年以下有期徒刑
：
一  於夜間侵入住宅或有人居住之建築物、船艦或隱匿其內而犯
    之者。
二  毀越門扇、牆垣或其他安全設備而犯之者。
三  攜帶兇器而犯之者。
四  結夥三人以上而犯之者。
五  乘火災、水災或其他災害之際而犯之者。
六  在車站或埠頭而犯之者。
前項之未遂犯罰之。


司法院資訊處製作；財團法人民間司法改革基金會備份。
